臺灣高等法院花蓮分院刑事判決　　　　100年度上訴字第162號
上　訴　人
即　被　告　江子英
選任辯護人　楊志航律師
上列上訴人因傷害致死案件，不服臺灣花蓮地方法院100年度訴
字第61號中華民國100年6月15日第一審判決（起訴案號：臺灣花
蓮地方法院檢察署99年度偵字第5560號），提起上訴，本院判決
如下：
    主  文
原判決撤銷。
江子英傷害人之身體，因而致人於死，處有期徒刑年陸月。
    犯罪事實
一、緣江子英之母親與吳進義曾經約自民國85年間起在花蓮縣新
    城鄉○○村○○街11號同居，嗣因細故於99年初分手，吳進
    義遂搬到附近同街16號與弟弟吳進興同住，爾後吳進義即時
    常藉故到花蓮縣新城鄉○○村○○街11號江子英住處之門前
    吵鬧、或在該住處小便、或在該住處內插香、或在該住處門
    外盆栽上插香。嗣於99年11月8日晚間9時40分許，吳進義再
    度於酒後前往上址，適江子英與女友陳依婷正好要外出，江
    子英見狀即上前與吳進義理論，兩人因而發生口角爭執，江
    子英認吳進義與其母親分手後時常藉故至其住處鬧事，因而
    感到氣憤，遂竟基於傷害人身體之犯意，客觀上雖可預見頭
    部為人體要害且為較脆弱之部位，如以外力直接攻擊可能導
    致輕、重傷，甚至死亡之結果，惟主觀上並無使吳進義發生
    死亡結果之認識或故意，因氣憤難忍，遂徒手毆打吳進義之
    左臉部1拳，因吳進義於飲酒後，反應遲緩，猝不及防，於
    遭毆打後，失去重心，跌倒在地，頭部順勢往後仰倒撞擊地
    面，江子英於吳進義倒地後，以腳輕輕踢吳進義之腰腹部間
    1下後離去，吳進義因此受有左眼周圍瘀挫傷、右顳枕頭皮
    下瘀傷出血、左前顱窩硬腦膜下腔新鮮出血、腦壓升高、腦
    幹壓迫等傷害。嗣吳進義自行爬起後走回其位於花蓮縣新城
    鄉○○村○○街16號之住處內休息，直至翌日（即9日）上
    午6時30分許，為吳進義之友人陳水源發現吳進義倒臥在住
    處床上，已無脈搏，經送國軍花蓮總醫院附設民眾診療服務
    處急救，於到院前已無生命跡象，嗣經接受心肺復甦術治療
    無效，於99年11月9日上午9時14分許宣告死亡。
二、案經花蓮縣警察局新城分局報請及臺灣花蓮地方法院檢察署
    檢察官相驗後自動檢舉偵查起訴。
    理  由
壹、證據能力部分
    按被告以外之人於審判外之陳述，雖不符同法第159條之1至
    第159條之4之規定，而經當事人於審判程序同意作為證據，
    法院審酌該言詞陳述或書面陳述作成時之情況，認為適當者
    ，亦得為證據；又當事人、代理人或辯護人於法院調查證據
    時，知有第159條第1項不得為證據之情形，而未於言詞辯論
    終結前聲明異議者，視為有前項之同意，刑事訴訟法第159
    條之5定有明文。考其立法意旨在於傳聞證據未經當事人之
    反對詰問予以核實，原則上先予排除。惟若當事人已放棄反
    對詰問權，於審判程序中表明同意該等傳聞證據作為證據；
    或於言詞辯論終結前未聲明異議，基於尊重當事人對傳聞證
    據之處分權，及證據資料愈豐富，愈有助於真實發見之理念
    ，且強化言詞辯論主義，使訴訟程序得以順暢進行，上開傳
    聞證據亦均具有證據能力。而所謂「審酌該陳述作成時之情
    況，認為適當」者，係指依各該審判外供述證據製作當時之
    過程、內容、功能等情況，是否具備合法可信之適當性保障
    ，加以綜合判斷而言（最高法院94年度臺上字第3277號判決
    可資參照）。經查，本判決下列所引用之各該被告以外之人
    所為審判外之陳述以及其他書面陳述，雖均屬傳聞證據，且
    查無符合同法第159條之1至第159條之4等情形，惟當事人於
    本院審理中就證據能力部分均表示同意有證據能力，且迄至
    言詞辯論終結前，當事人知悉有同法第159條第1項不得為證
    據之情形，猶未再聲明異議，本院審酌上開證據資料製作時
    之情況，並無違法不當及證明力明顯過低之瑕疵，亦認為以
    之作為證據應屬適當，依刑事訴訟法第159條之5規定，認上
    揭證據資料均有證據能力。
貳、實體部分
甲、認定犯罪事實所憑之證據及理由：
一、訊據被告江子英固坦承有與被害人吳進義發生口角爭執，並
    有徒手毆打吳進義1拳，於吳進義跌倒在地後，又以腳踢吳
    進義之腰腹間1下後離去之事實，惟辯稱：案發當日下午5時
    許下班後，想跟女友陳依婷出去找朋友，與女友從家裡2樓
    房間下樓後，看到大門外被告的2名姪子與1名姪女在大門外
    玩耍，擔心當時天色已晚，小孩在外面會有危險，大聲呼叫
    小孩進家門內，其中1名姪子向伊表示被害人在大門口前小
    便，伊走出大門口抬頭看見被害人已喝醉且朝伊走來，遂稱
    ：「喝醉就回家睡覺，不要一酒醉就來我們家鬧。」，被害
    人回稱：「你跟你媽都一樣，都是小偷，不要臉」，伊回稱
    ：「小偷應該是你吧」，被害人當場情緒激動稱：「你這個
    小孩子是怎麼樣啊！」，同時舉起右手往伊之頭部身上打，
    伊為了防衛而以左手擋下吳進義之揮拳，並順勢以右拳打吳
    進義左臉上，好像是打在眼睛下方顴骨位置來防衛吳進義之
    攻擊，吳進義一拳被伊打到跌坐於地，且因喝醉酒躺在柏油
    路上，伊上前看看吳進義之傷勢，發現吳進義臉上沒甚麼傷
    痕，且吳進義當時仍是酒醉態樣在地上扭動，伊以為吳進義
    在發酒瘋，因要跟女友外出找朋友怕耽誤時間，遂不想理會
    吳進義，於是用腳輕輕地踢吳進義的腰部，看吳進義仍有反
    應，確定吳進義應無大礙後，方與女友外出找朋友，直到晚
    上12點多才回家，隔天經鄰居轉述才知吳進義於倒地後沒多
    久已自行走路回家，但隔日卻遭警傳訊並告知吳進義已死亡
    之事實，其行為是屬正當防衛云云。辯護人並為被告辯護稱
    ：被告之行為應符合正當防衛，若不符合正當防衛，亦應屬
    防衛過當，否則亦應成立當場基於義憤傷害罪云云。
二、經查：
(一)、被告於前開時、地與被害人吳進義發生口角爭執，被告揮右
    拳毆打吳進義左臉部1下，致吳進義跌倒在地，頭部撞擊柏
    油路面，被告再以腳踢吳進義腰腹間1下後離去，嗣吳進義
    自行爬起走回住處，眼睛部位有瘀青，臉上有流血等節，業
    據被告自承在卷（分見99年度偵字第5560號卷第11、44、45
    頁），且經證人陳依婷、鄰居吳宜珍於警詢、偵查及原審審
    理時證述明確，復經證人即被害人弟弟吳進興於警詢、偵查
    及本院審理時證述綦詳。是被告與被害人於上揭時、地確有
    發生口角爭執，被告進而揮拳傷害被害人，致被害人倒地頭
    部撞擊地面之行為，應堪以認定。
(二)、99年11月9日上午6時35分許，被害人之友人陳水源至被害人
    上揭住處找被害人，打開被害人臥室房門查看，發現被害人
    躺在床上滿臉是血，臉部眼睛部位瘀青，2個鼻孔流血，陳
    水源觸摸被害人之脈搏，已無脈搏，嗣將被害人送往國軍花
    蓮總醫院附設民眾診療服務處急診，但於到院前已無生命跡
    象，嗣經接受心肺復甦術治療無效，於99年11月9日上午9時
    14分死亡等情，業據證人陳水源於警詢時證述綦詳（見99年
    度偵字第5560號卷第23、24頁），並有國軍花蓮總醫院附設
    民眾診療服務處診斷證明書1份在卷可佐（見99年度偵字第5
    560號卷第28頁）。嗣經檢察官會同法醫師前往相驗，且經
    解剖鑑定結果：被害人左眼周圍瘀挫傷，右顳枕頭皮下瘀傷
    出血，核與被告於警詢時稱以右拳毆打被害人造成被害人跌
    倒，外傷分布位置並不相違；且被害人右顳枕頭皮下瘀傷出
    血疑似遭毆打後失去重心跌倒造成，並造成對側前顱窩對衝
    性硬腦膜下出血，因血塊逐漸聚集致腦壓上升，引起腦幹壓
    迫，中樞神經衰竭；被害人尚有酒精性肝炎及脂肪肝，有可
    能因此造成肝功能及凝血功能不良，惡化外傷出血程度，加
    速引起死亡結果；死亡原因為遭毆打後跌倒致頭部外傷，硬
    腦膜下出血，繼發腦壓上升，腦幹壓迫，中樞神經衰竭死亡
    ，死亡方式為他殺等情，此有臺灣花蓮地方法院檢察署相驗
    屍體證明書、法務部法醫研究所（99）醫剖字第0991103830
    號解剖報告書、（99）醫鑑字第0991103980號鑑定報告書各
    1份及現場照片、相驗、解剖照片等件在卷可稽（見99年度
    相字第380號相驗卷第57至88頁、第90至99頁、第100頁）。
    可知，被害人係遭他殺，而被告於警詢、偵查、原審及本院
    審理時均自承其有用右拳打被害人左臉部，被害人整個人倒
    在地上等語明確，並據證人陳依婷、吳宜珍證述無訛，又被
    害人於遭被告毆打重心不穩倒地，致頭部撞擊地面以外，並
    無再有遭他人毆打或自行跌倒致頭部撞擊地面之情事發生，
    業據證人陳依婷、吳宜珍、吳進興證述明確，是被害人死亡
    之結果與被告毆打被害人之行為間具有相當因果關係。
(三)、按刑法上之加重結果犯，係以行為人對於加重結果之發生客
    觀上有預見之可能，能預見而不預見者為要件。刑法第277
    條第2項前段之傷害致人於死罪，係對於犯普通傷害罪致發
    生死亡結果所規定之加重結果犯，依同法第17條規定，以行
    為人能預見其死亡結果之發生而不預見為要件，此所謂能預
    見，係指客觀情形而言，與加害人本身主觀上有無預見之情
    形不同。倘加害人主觀上已有預見，而結果之發生又不違背
    其本意時，則屬刑法第13條第2項所規定間接故意之範疇，
    無復論以加重結果犯之餘地。質言之，主觀構成要件之故意
    係就行為人主觀上之認知來判斷，與其他一般正常之人在客
    觀合理之情形下所為認知不同，若行為人之認知能力較一般
    客觀正常標準為低，仍應就該行為人之認知能力為認定標準
    ；而加重結果犯即係在客觀情形能預見，但行為人主觀上無
    預見之情形屬之。經查，被告自承：其並無有要被害人死亡
    之意思等語，且參以被害人與被告之母分手後，雖被害人經
    常於酒後至被告家鬧事，被害人與被告間難免有口角爭執，
    然其二人間並無任何深仇大恨，復據證人陳依婷、吳宜珍、
    吳進興證述綦詳（見99年度相字第380號卷第10、12、17、1
    8、38頁反面、40頁反面、44頁，原審卷第75、111頁），被
    告並無要置被害人於死之動機；況於案發當時，被告僅毆打
    被害人臉部1拳，被害人因重心不穩即跌倒在地，被告僅再
    用腳踢被害人腰腹間1下，而被害人腰腹間並未受有何傷害
    ，有法務部法醫研究所（99）醫剖字第0991103830號解剖報
    告書1份在卷可稽，可知被告腳踢被害人之力道應不重，可
    認被告並無殺人之直接故意或未必故意。按頭部係人體重要
    器官之所在，極其脆弱，倘施以重力，足使頭部破裂出血，
    導致死亡之結果；又如頭部未受任何防護而直接撞擊柏油地
    面，頭部以此身體體重下墜之重力直接與質地堅硬之柏油地
    面相擊，等同使用與路面同等堅硬之器物，以相當於被害人
    身體體重之力道毆打頭部，將使頭部受有重創，當致發生死
    亡結果，依一般社會通念，均應為一般正常人所能知悉，客
    觀上所得預見。本案被害人與被告發生爭執時，有喝酒（酒
    醉）、走路不穩之情狀，分據證人陳依婷於警詢、偵查及證
    人吳進興於警詢、偵查及本院審理中證述明確（見99年度相
    字第380號卷第9、17、18、38頁、44頁反面，原審卷第109
    頁，本院卷第57頁反面），且據被告陳明在卷，復有法務部
    法醫研究所（99）醫剖字第0991103830號解剖報告書及（99
    ）醫鑑字第0991103980號鑑定報告書中載明，被害人血液經
    檢驗結果含酒精76mg/dl（即0.076%），足認被害人當時確
    有喝酒、走路不穩，平衡及自我防衛能力較弱，被告揮拳毆
    打被害人臉部，致被害人重心不穩而跌倒，且頭部仰倒在地
    ，使被害人頭部撞擊堅硬之柏油地面，在客觀上既有預見之
    可能性，被告應負傷害致死之罪責，應可認定。
(四)、按所謂「正當防衛」，乃指針對現在進行中之不法侵害或攻
    擊行為所為之必要防衛；而所謂「防衛過當」，指在正當防
    衛情狀下，所實行之正當防衛行為，客觀上顯已逾越行使正
    當防衛權所必要之程度而言。易言之，無論「正當防衛」或
    「防衛過當」，均須以存在「現時不法侵害」為要件；當現
    時不法侵害存在時，若行為人所實施之正當防衛行為主觀上
    出於防衛意思且客觀上係屬必要，則構成「正當防衛」而得
    阻卻違法；若當現時不法侵害存在時，行為人實施之正常防
    衛行為主觀上雖出於防衛意思，但客觀上逾越必要之程度，
    始構成「防衛過當」而得減輕或免除其刑。被告雖辯稱：係
    被害人先動手打我，我才出拳打被害人云云；及辯護人為被
    告辯護稱，係被害人先動手，被告之行為符合正當防衛或防
    衛過當云云。惟查，被告於警詢時辯稱：被害人走過來要揮
    拳打我，我就用左手擋住，同時用右拳打他的左臉，他坐在
    地上後隨即躺在地上云云；被告於偵查時辯稱：是被害人想
    要先動手打我，我才會打他云云；被告於原審審理時辯稱：
    是被害人用右拳打我臉部，我擋下後，被害人又作勢要打我
    ，所以我才打被害人1拳云云；則被告就有關其為何揮拳毆
    打被害人及毆打經過情形前後辯稱已有不一致之情形。況且
    ，被告於檢察官偵查時業已自承：當時被害人酒醉，作勢要
    打我，我擋下來，然後我就打被害人一拳，我是用右手打被
    害人左臉，應該是打在被害人眼睛下方的顴骨位置，被害人
    被我打到坐在地上後，躺在柏油路上等語綦詳（見99年度偵
    字第5560號偵查卷第45頁）；又被告於原審行準備程序時亦
    自承：我當時跟被害人爭吵，他生氣就動手打我，他用右手
    往我臉部打，我用左手擋掉之後，就以右手順手打他一拳，
    被害人就跌倒等語明確；復在場目擊證人陳依婷於警詢、偵
    查均未曾證述被害人有出手毆打被告、或要作勢毆打被告之
    情事；再者，證人陳依婷於警詢及原審審理時均證稱：伊沒
    有看到被害人有動手打被告，伊看到被告打被害人，被告是
    以拳頭，直接揮拳毆打被害人臉部，被告出手很快，伊來不
    及阻止等語明確。故並無證據足以證明被害人確有先動手毆
    打或作勢要打被告之不法侵害存在。況且，縱被害人有出手
    毆打被告，然依被告於偵查時陳述之事發經過，被害人出手
    欲毆打被告，已遭被告用左手擋下等語明確，及被告於原審
    準備程序時亦自承：我當時用左手就足以擋住被害人的揮拳
    等語綦詳（見原審100年3月16日準備程序筆錄），則被告揮
    拳毆打被害人臉部時，不法侵害業已結束，亦無所謂不法侵
    害存在。另被告與被害人口角爭執過程中，被害人曾一度轉
    身離開，被告以腳踢被害人，險致被害人跌倒，被害人才又
    再與被告繼續口角爭執等情，業據證人吳宜珍、陳依婷於警
    詢、檢察官偵查及原審時證述明確，且據被告自承在卷。是
    足認被告出拳毆打被害人之際，對被告而言，並無現在不法
    之侵害存在，被告仍毆打被害人，可知被告主觀上並非出於
    防衛之意思而攻擊被害人，故被告於此自無主張正當防衛之
    餘地。又防衛過當，更須以有防衛權存在為前提（最高法院
    91年度臺上字第2614號判決意旨參照），被告既不得主張正
    當防衛，自無防衛過當可言。另證人陳依婷於原審時雖證稱
    ：我和被告走到車上後，在車上，我有問被告，被告說是因
    為被害人先打他，他才打被害人等語，惟證人陳依婷就被害
    人有要打被告之相關證述，並非證人陳依婷親眼所見之情狀
    ，而係於事後聽聞被告之轉述，則證人陳依婷就伊聽到被告
    說被害人有要打被告乙情之證述內容，顯係屬傳聞證據，尚
    難採為有利於被告認定之證據，附此敘明。
(五)、另辯護人尚為被告辯護稱：被告當時係基於當場義憤而為傷
    害被害人之行為，應符合刑法第279條義憤傷害罪云云。被
    告辯稱：被害人於當日先在我家門口小便，我看到被害人，
    就與被害人發生口角爭執，被害人說我和我媽媽是小偷云云
    。然查，證人陳依婷於警詢時證稱：伊和被告要去吃東西，
    要前往巷口開車，被告走在前面，伊走在後面，走到大行街
    轉角處，有碰到被害人，被告就先開口問被害人「你怎麼一
    直到我家鬧，又在家門口處的花盆撒尿、擺香」，吳進義回
    答說：「沒有」，又說：「你想怎樣」，被告就出手毆打被
    害人，被告是以拳頭，直接揮拳毆打被害人臉部，被害人挨
    了一拳直接倒地，當時被告出手很快，伊要阻止被告已經來
    不及等語明確（見警卷第9頁）；且證人陳依婷於原審審理
    時亦證稱：於99年11月8日晚上，伊沒有看到被害人在被告
    家門口小便或插香，伊也沒有聽到被害人有說被告、被告的
    媽媽是小偷，被告與被害人爭執時是以國語爭執，沒有用其
    他語言爭執，且就伊印象中，被告與被害人間之爭執，亦僅
    有伊於警詢所述之情形等語綦詳（原審卷第108、109、110
    頁）。又證人吳宜珍於原審審理時證述：案發當天即99年11
    月8日，我沒有看到被害人在被告家門口尿尿，但之前有看
    過被害人在被告家大門右邊的電線桿尿尿，且被害人酒醉常
    會去被告家門口吵鬧等語明確。故並無證據足以證明被害人
    於99年11月8日，有至被告家門口小便或插香，或有出言被
    告、被告之母是小偷等語之情事。況按所謂當場激於義憤而
    傷害，係指由於被害人違反正義，且於客觀程序上達於足以
    引起一般人公憤之行為所刺激，而萌生傷害他人之犯意者始
    足當之。本案被害人真縱有出言被告、被告之母是小偷等語
    ，或當日曾在被告家門口小便、插香等情，然核其情節於客
    觀上未達足以引起一般人公憤之程度，自難認係該當場基於
    義憤傷害之要件，是辯護人之辯稱，委不足採。
(六)、綜上所述，本案事證明確，被告犯行堪以認定。
乙、論罪之理由：
一、核被告所為，係犯刑法第277條第2項傷害致死罪。
二、按對於未發覺之罪自首而受裁判者，得減輕其刑。但有特別
    規定者，依其規定，刑法第62條規定有明文。且按刑法第62
    條之所謂發覺，係指有偵查犯罪職權之公務員已知悉犯罪事
    實與犯罪之人而言，而所謂知悉，固不以確知其為犯罪之人
    為必要，但必其犯罪事實，確實存在，且為該管公務員所確
    知，始屬相當（最高法院75年台上字第1634號判例要旨可資
    參照）。又自首以對於未發覺之罪投案而受裁判為要件，如
    案已發覺，則被告縱有投案陳述自己犯罪之事實，亦祇可謂
    為自白，不能認為自首（最高法院26年上字第484號判例）
    。經查，本案係花蓮縣警察局新城分局於99年11月9日上午9
    時40分許接獲通報前往處理被害人吳進義死亡案，員警到達
    現場與轄區佳民派出所同仁瞭解案情後，立即現場分工訪查
    周邊相關證人，於99年11月9日上午10時30分許，查訪目擊
    證人吳宜珍證述有看到被告與被害人發生爭吵，被告有毆打
    被害人等語，以及證人即被害人之弟弟吳進興證述於被害人
    返家時有發現被害人臉部有瘀青流血等語，綜合上揭證人之
    證述，即有相當理由懷疑是被告涉嫌毆打被害人致死，且當
    時被告去向不明畏罪潛逃，嗣該分局四處查尋，在花蓮縣新
    城鄉○○街56號前發現被告，由於情況急迫，爰依刑事訴訟
    法88條之1第1項第4款規定，逕行拘提被告到案，此有花蓮
    縣警察局新城分局100年4月1日新警刑字第1000003879號函
    暨檢送之報告1份（見原審卷第58、59頁）、臺灣花蓮地方
    法院檢察署拘票、拘提報告書（見99年度偵字第5560號偵查
    卷第55、56頁）各1份在卷可稽。可知被告於警詢自白有傷
    害被害人之行為以前，員警早已確知被害人有受傷、死亡之
    情事，且自訪查證人之證述內容，已可合理懷疑被告是犯罪
    者，並將被告逕行拘提到案，亦有報請檢察官簽發拘票在案
    ，則被告並不符合自首之要件，其於警詢時自承有傷害被害
    人之行為僅為自白，當不得依刑法第62條前段自首之規定減
    輕其刑，附此敘明。
三、次按犯罪之情狀顯可憫恕，認科以最低度刑仍嫌過重者，得
    酌量減輕其刑，刑法第59條定有明文。查本案被害人死亡之
    加重結果，係肇因於被告傷害犯行，而被害人死亡結果雖與
    被害人之傷害行為具有相當因果關係，但被告係因被害人與
    其母分手後，時常酒後前往被告家吵鬧，業據被告自陳在卷
    ，且經證人吳進興、陳依婷、吳宜珍證述明確，而被害人去
    被告家，除吵鬧以外，尚曾在被告住處前撒尿、在被告家裏
    及屋外盆栽插香等情，亦據被告陳述在卷，並經證人陳依婷
    證述綦詳，足認被告長期忍受被害人之言詞及行動之騷擾行
    為，情緒上難免不悅、氣憤；又被害人於案發當日亦有以言
    語及舉動挑釁被告毆打之情，業據證人江宜珍於本院審理時
    證述綦詳、證人吳進興於檢察官偵查時證述明確，而被告年
    紀尚輕，血氣方剛、失慮欠周，因一時失慮而犯罪；復被害
    人患有酒精性肝炎及脂肪肝，有可能因此造成肝功能及凝血
    功能不良，惡化外傷出血程度，為造成被害人死亡結果加速
    發生之因素，有上揭法務部法醫研究所鑑定報告書1份在卷
    可佐；又被告於犯後坦承有毆打被害人之犯行等情；認縱對
    之科以法定刑度，仍略嫌過重，依一般國民生活經驗法則，
    實屬情輕法重，顯有憫恕之處，爰依刑法第59條規定酌量減
    輕其刑。
、撤銷改判之理由：
一、原審認被告上開犯行，事證明確，予以論罪科刑，固非無見
    ，惟查：原審判決未及審酌被告與被害人家屬吳聖年、吳聖
    林成立調解，賠償被害人家屬所受之損害，顯有未當。被告
    上訴指摘原判決認事用法不當，雖無理由，然原判決既有上
    開可議之處，即屬無可維持，應由本院予以撤銷改判。
二、爰審酌被告因被害人酒後時常到其住處鬧事，案發當日又與
    被害人發生口角爭執，竟不思以理性方式解決問題，而出手
    毆打已酒醉之被害人，致被害人重心不穩倒地後，頭部撞擊
    堅硬的地面而受有事實欄所載之傷害後不治死亡，對被害人
    及被害人家屬造成無法挽回之死亡結果，迄100年7月21日與
    被害人家屬成立民事上和解，賠償被害人家屬之損害，被告
    並無前科，素行良好，此有臺灣高等法院被告前案紀錄表1
    份在卷可稽，及其智識程度、動機，犯後坦承毆打被害人之
    犯行等一切情狀，量處如主文所示之刑，以示懲儆。
據上論斷，應依刑事訴訟法第369條第1項前段、第364條、第299
條第1項前段，刑法第277條第2項前段、第59條，判決如主文。
本案經檢察官崔紀鎮到庭執行職務。
中    華    民    國   100    年    9     月    27    日
                  刑事庭審判長法  官  謝志揚
                              法  官  黃玉清
                              法  官  李水源
以上正本證明與原本無異。
如不服本判決，應於收受送達後10日內向本院提出上訴書狀，其
未敘述理由者，並得於提起上訴狀後10日內向本院補提理由書（
均須按他造當事人之人數附繕本）「切勿逕送上級法院」。
告訴人或被害人如對於本判決不服者，應具備理由請求檢察官上
訴，其上訴期間之計算係以檢察官收受判決正本之日期為準。
中    華    民    國   100    年    9     月    27    日
                              書記官  陳有信
附錄本判決論罪之法律條文：
中華民國刑法第277條
傷害人之身體或健康者，處3年以下有期徒刑、拘役或1千元以下
罰金。
犯前項之罪因而致人於死者，處無期徒刑或7 年以上有期徒刑；
致重傷者，處3年以上10年以下有期徒刑。